臺灣新竹地方法院民事小額判決
111年度竹北小字第598號
原      告  潘麗文  


被      告  謝靜怡  

上列當事人間毀損案件，原告提起刑事附帶民事訴訟，請求侵權
行為損害賠償，經本院刑事庭以111年度附民字第415號裁定移送
前來，本院於民國111年11月22日言詞辯論終結，判決如下：
    主  文
被告應給付原告新臺幣肆佰參拾玖元，及自民國一一一年五月十
四日起至清償日止，按週年利率百分之五計算之利息。
原告其餘之訴駁回。
本判決第一項得假執行。
原告其餘假執行之聲請駁回。
    事實及理由
一、原告主張：被告因與原告發生爭執，基於毀損之犯意，於民
    國(下同)110年10月26日20時20分許，在新竹市○區○○路○段0
    00巷0弄00○0號前，持不明工具敲擊原告所有、停放於該處
    之車牌號碼000-0000號普通重型機車，並將該機車推倒，造
    成該機車右後視鏡破裂、後扶手、左側蓋、把手前蓋車殼刮
    傷，足生損害於原告，爰依侵權行為之法律關係請求被告給
    付系爭機車損害、一週之不能工作損失及精神慰撫金等語，
    並聲明：被告應給付原告新臺幣（下同）80,000元，及自起
    訴狀繕本送達之翌日起至清償日止，按年息5%計算之利息。
二、被告抗辯：不否認有推倒系爭機車，但原告亦有毀損伊的機
    車，並打伊頭等語，資為抗辯。並聲明：原告之訴駁回。
三、本院之判斷：
(一)兩造於110年10月26日20時20分許，在新竹市東區中華路一
    段384巷弄，因發生爭執，被告竟基於毀損之犯意，推倒原
    告之系爭機車，致系爭機車右後視鏡破裂、後扶手、左側蓋
    、把手前蓋車殼刮傷等情，業據提出元久達車業商號估價單
    為證(見本院卷第26頁)，而被告前開行為經臺灣新竹地方檢
    察署檢察官提起公訴，經本院刑事庭判處被告犯毀損他人物
    品罪，處拘役40日，如易科罰金，以新臺幣1000元折算一日
    等情，有臺灣新竹地方檢察署111年度偵字第2263號起訴書
    、本院111年度訴字第263號刑事判決在卷可稽（見本院卷第
    32頁至第42頁），並經本院調閱全部刑事卷宗核閱無訛。兩
    造對此均不爭執（見本院卷第21頁），堪認原告主張之事實
    為真。
(二)按負損害賠償責任者，除法律另有規定或契約另有訂定外，
    應回復他方損害發生前之原狀；第一項情形，債權人得請求
    支付回復原狀所必要之費用，以代回復原狀，民法第213條
    第1項、第3項定有明文。再按物被毀損時，被害人除得依民
    法第196條請求賠償外，並不排除民法第213條至第215條之
    適用。依民法第196條請求賠償物被毀損所減少之價額，得
    以修復費用為估定之標準，但以必要者為限（例如：修理材
    料以新品換舊品，應予折舊）。被害人如能證明其物因毀損
    所減少之價額，超過必要之修復費用時，就其差額，仍得請
    求賠償（最高法院77年度第9次民事庭會議決議㈠參照）。經
    查：原告主張系爭機車因被告毀損致右後視鏡破裂、外觀受
    損等節，核與所提出之元久達車業商號估價單所載維修項目
    之位置大致相符，並有系爭機車受損照片附於偵查卷可稽（
    見偵字卷第16至18頁）。是原告主張受有4,400元修復機車
    費用損害乙節，應屬可採。依行政院所頒固定資產耐用年數
    表及固定資產折舊率之規定，機械腳踏車之耐用年數為3年
    ，依定率遞減法每年折舊1000分之536，另依營利事業所得
    稅查核準則第95條第6項規定「固定資產提列折舊採用定率
    遞減法者，以1 年為計算單位，其使用期間未滿1 年者，按
    實際使用之月數相當於全年之比例計算之，不滿1月者，以1
    月計」，經查，系爭機車出廠日為106年3月，有車輛詳細資
    料報表附於偵查卷內可稽，迄本件事故發生時即110年10月2
    6日，已使用逾3年，則零件扣除折舊後之修復費用估定為43
    9元（詳如附表之計算式），是原告請求之機車修復費用，
    應以349元為限。
(三)原告復請求修車期間無法工作損失及精神慰撫金云云，然原
    告未提出何事證資料以證明其因修車致無法工作之實際損失
    ，又本件乃係系爭車輛受有損害，係屬財產上之損害，而非
    人身損害，自非民法第195條第1項請求之範疇。原告僅泛稱
    因系爭車輛之損害而受有精神損害，未提出其他非財產權受
    侵害之證明，是原告此部分請求，均無可採。
(四)末按給付無確定期限者，債務人於債權人得請求給付時，經
    其催告而未為給付，自受催告時起，負遲延責任；其經債權
    人起訴而送達訴狀，或依督促程序送達支付命令，或為其他
    相類之行為者，與催告有同一之效力；遲延之債務，以支付
    金錢為標的者，債權人得請求依法定利率計算之遲延利息；
    應付利息之債務，其利率未經約定，亦無法律可據者，週年
    利率為5％，民法第229條第2項、第233條第1項前段及第203
    條分別定有明文。經查，本件刑事附帶民事起訴狀繕本係於
    111年5月13日當庭送達被告（見附民卷第5頁），是原告請
    求被告給付自111年5月14日起至清償日止，按週年利率5％計
    算之利息，洵屬有據。
四、綜上所述，本件原告請求被告給付439元，及自111年5月14
    日起至清償日止，按週年利率5％計算之利息，為有理由，應
    予准許。逾此範圍之請求，為無理由，應予駁回。
五、本件原告勝訴部分，係適用小額訴訟程序所為被告敗訴之判
    決，爰依民事訴訟法第436條之20規定，就原告勝訴部分依
    職權宣告假執行。原告就此聲請供擔保宣告假執行之部分，
    僅係促使法院職權發動，毋庸另予准駁之表示。至原告敗訴
    之部分，其假執行之聲請即失所附麗，應予駁回。
六、本件原告提起刑事附帶民事訴訟，而由本院刑事庭依刑事訴
    訟法第504條第1項規定，裁定移送前來，依同條第2項規定
    免繳納裁判費，其於本院審理期間，亦未滋生其他訴訟必要
    費用，自無庸為訴訟費用負擔之諭知，附予敘明。 
七、據上論結，本件原告之訴一部分有理由，一部分為無理由，
    依民事訴訟法第436 條之20、第436 條之23、第436 條第2 
    項，判決如主文。
中　　華　　民　　國　　111 　年　　12　　月　　6 　　日
                      竹北簡易庭法　官　楊明箴
以上正本係照原本作成。
如不服本判決，應於送達後20日內，向本院提出上訴狀並應記載
上訴理由，表明關於原判決所違背之法令及其具體內容與依訴訟
資料可認為原判決有違背法令之具體事實，如於本判決宣示後送
達前提起上訴者，應於判決送達後20日內補提上訴理由書（須附
繕本）。
中　　華　　民　　國　　111 　年　　12　　月　　6 　　日
                                書記官　王明
附表：
-----
折舊時間           金額
第1年折舊值        4,400×0.536=2,358
第1年折舊後價值    4,400-2,358=2,042
第2年折舊值        2,042×0.536=1,095
第2年折舊後價值    2,042-1,095=947
第3年折舊值        947×0.536=508
第3年折舊後價值    947-508=439